【裁判字號】    89,上易,536
【裁判日期】    890530
【裁判案由】    傷害
【裁判全文】
臺灣高等法院高雄分院刑事判決                    八十九年度上易字第五三六號
    上訴人即被告  丙○○
右上訴人因傷害案件，不服臺灣高雄地方法院八十八年度易字第四六六九號中華民國
八十九年二月十八日第一審判決（起訴案號：臺灣高雄地方法院檢察署八十八年度偵
字第一六九七一號），提起上訴，本院判決如左：
    主  文
原判決撤銷。
丙○○連續傷害人之身體，處罰金仟元，如易服勞役，以佰元折算壹日。
    事  實
一、緣甲○○（業經臺灣高雄地方法院判決確定）於民國八十八年六月十一日下午二
    時許，騎乘機車搭載其母乙○○○（業經臺灣高雄地方法院判決確定），行經高
    雄縣大社鄉○○路與經建路口，乙○○○發現其夫曾喜川在「大頭吉檳榔攤」與
    丙○○一同飲酒，乃上前質問，因而與丙○○發生爭執，乙○○○隨手拿起酒瓶
    欲毆打曾喜川，曾喜川閃躲，丙○○乃基於普通傷害之概括犯意，先與乙○○○
互毆及拉扯；甲○○見狀亦上前阻止，丙○○又與甲○○互相拉扯並互毆，致乙○○○受有右手腕瘀青一×一公分、右手臂瘀青三×二公分、右肘瘀青一×一公
    分之傷害；甲○○則受有左上臂、左前臂、左手背挫傷紅腫之傷害。
二、案經甲○○及乙○○○訴由高雄縣警察局仁武分局移送臺灣高雄地方法院檢察署
    檢察官偵查起訴。
    理  由
一、訊之被告丙○○，固承認於右揭時、地與告訴人甲○○、乙○○○發生爭執一事
    ，惟矢口否認有何傷害之犯意，辯稱：伊是上班小姐，當天，案外人曾喜川帶伊
    到案地點喝酒；後來，乙○○○抵達現場，就拿酒瓶打曾喜川，曾喜川閃過；其
    後，因被告之機車鑰匙在曾喜川身上，曾喜川又折回欲將機車鑰匙交還被告；甲○○見狀即將被告之機車鑰匙取走，並抓住被告之手，不讓被告離去；本件是乙○○○母子聯合打被告，被告沒有打乙○○○母子；乙○○○及曾中天所受的傷
    ，是搶鑰匙拉扯中受傷云云。然查，右揭事實業據告訴人甲○○、乙○○○二人
    於警訊、偵訊、原審及本院審理中指訴綦詳，被告亦坦承當時確有與告訴人等互
    相拉扯，致告訴人等受傷等語，告訴人等受有前開傷害，則有驗傷診斷書二紙在
    卷可稽。被告丙○○與告訴人甲○○、乙○○○互相拉扯，其有傷害之故意甚明
    。至證人曾喜川雖於偵查及本院審理中證稱：當天是甲○○拉被告的手，不讓被
    告離去，乙○○○有打被告云云；惟本院參以被告在案發之前曾與曾喜川出遊，
    為被告所是認，並有相片可證；且本件當天是因被告與曾喜川一同在案發地點飲
    酒，為乙○○○發覺而發生本件傷害案件；曾喜川並於甲○○阻止被告騎機車離
    去時，要求甲○○將機車鑰匙返還被告，並進而發生拉扯，為曾喜川陳明在卷；
    可見曾喜川與被告間關係非比尋常；及曾喜川於本院作證，已與乙○○○離婚，
    為曾林花陳明在卷，足見其與乙○○○間之情義已斷，是其所證應為迴護被告之
    詞，不足採信。另證人莊明祥在警訊雖證稱：是乙○○○打被告，被告都沒有還
    手云云；惟本件依其所述被告被毆打經過，係因乙○○○見被告欲騎機車離去，
    所以前往阻止並加以毆打；因本件阻止被告騎機車離去之人為甲○○，並非乙○○○，此為被告、甲○○及曾喜川陳明在卷，可見莊明祥此部分所證顯與事實不
    符，不能據為被告有利之證據，本件罪證明確，被告傷害之犯行洵堪認定。
二、核被告丙○○所為，係犯刑法第二百七十七條第一項之傷害罪。被告二次傷害犯
    行，時間緊接，所犯罪名相同，顯係出於概括之犯意為之，為連續犯，爰依刑法
    第五十六條之規定以一罪論。原審予以論罪科刑，固非無見，惟據甲○○於本院
    調查時陳述：確定左手的傷是被告造成的，其餘部分有可能與曾喜川拉扯時所造
    成，及曾喜川亦稱有與甲○○發生拉扯等情，應認甲○○左手臂部分以外之傷害
    ，非被告所造成，原審未予詳查，遽認甲○○關於「右前臂腕部右手背掌挫傷紅
    腫」及「左肩胛打撲挫傷紅腫」之傷害部分，亦為被告造成，尚有未洽，公訴人
    認甲○○此部分傷害，亦為被告造成，同有未洽。被告上訴意旨否認犯罪，雖無
    理由，惟原判決既有可議之處，應予撤銷改判。審酌被告因與乙○○○之夫交往
    ，致發生本件傷害案件，對於乙○○○母子所造成之傷勢尚非嚴重，犯罪後未與
    乙○○○二人和解，及其自身亦受有傷害等情狀，量處如主文所示之刑，並諭知
    易服勞役之折算標準。
據上論結，應依刑事訴訟法第三百六十九條第一項前段、第三百六十四條、第二百九
十九條第一項前段、刑法第五十六條前段、第二百七十七條第一項、第四十二條第二
項，罰金罰鍰提高標準條例第一條前段、第二條，判決如主文。
本案經檢察官陳新慶到庭執行職務。
中    華    民    國     八十九     年       五       月      三十      日
                              臺灣高等法院高雄分院刑事第七庭
                                  審判長法官  王光照
                                        法官  黃壽燕
                                        法官  黃仁松
右正本證明與原本無異。
不得上訴。
                                      書記官  郭蘭蕙
中    華    民    國     八十九     年       六       月        一      日
附錄：本判決論罪科刑法條：
刑法第二百七十七條第一項：
傷害人之身體或健康者，處三年以下有期徒刑，拘役或一千元以下罰金。
                                                                        Ｋ


司法院資訊處製作；財團法人民間司法改革基金會備份。
